臺灣板橋地方法院刑事判決　　　　　　　99年度易字第2009號
公　訴　人　臺灣板橋地方法院檢察署檢察官
被　　　告　楊源發
上列被告因竊盜案件，經檢察官提起公訴（99年度偵字第11192
號、第15274號），本院判決如下：
    主  文
楊源發共同竊盜，累犯，處有期徒刑陸月。又共同攜帶兇器竊盜
，累犯，處有期徒刑捌月；扣案之螺絲起子壹枝沒收。應執行有
期徒刑壹年；扣案之螺絲起子壹枝沒收。
    事  實
一、楊源發前因強盜等案件，經法院分別判處罪刑，並由臺灣高
    等法院以九十五年度聲字第一七二三號裁定定應執行刑為有
    期徒刑三年二月，再經減刑為有期徒刑二年九月，於民國九
    十七年三月二十六日縮短刑期假釋出獄，刑期至九十七年七
    月二十九日屆滿，其假釋未經撤銷，以已執行論。詎猶不知
    悔改，先後為下列犯行：
  (一)楊源發與真實姓名年籍不詳、綽號「阿偉」之成年男子基於
    為自己不法所有之犯意聯絡，於九十九年三月十五日晚間十
    時許，由楊源發駕駛車號０１５７－ＧＧ號自用小貨車，前
    往林坤弘所經營、位於宜蘭縣頭城鎮○○路○段一三０號之
    鐵工廠，自未上鎖之側門進入夜間無人所在之上開廠房內，
    共同徒手竊取白鐵三百九十公斤、鐵二百四十公斤、液晶電
    視一台及現金約新臺幣二萬元等財物，得手後旋即逃離。嗣
    於九十九年三月十六日下午一時二十分許，楊源發駕駛上開
    車輛搭載陳學億（所涉贓物犯行由本院另行審結），欲將竊
    得之鐵、白鐵運送至某不詳資源回收場販售時，因形跡可疑
    ，在桃園縣八德市○○路一一八六號前為警攔檢盤查，楊源
    發在有偵查犯罪職權之公務員知悉其竊盜犯行前，即向攔查
    之桃園縣政府警察局保安警察隊員警自承上情並接受裁判。
  (二)楊源發又意圖為自己不法之所有，並與陳學億（所涉竊盜犯
    行亦由本院另行審結）基於竊盜之犯意聯絡，於九十九年五
    月十日凌晨三時五十分許，由陳學億駕駛車號０２９１－Ｊ
    Ｔ號自用小客車搭載楊源發，共同前往位於新北市○○區○
    ○街二十五號之「大潤發賣場」，由陳學億在車上等候接應
    ，楊源發則持其所有、客觀上足供兇器使用之螺絲起子一枝
    ，自冷凍冷藏設備機房進入夜間無人所在之賣場，竊取男、
    女用之手錶十八枝、金飾八個，得手後再由陳學億搭載離去
    。嗣大潤發賣場人員發覺財物遭竊，經報警處理並調閱監視
    錄影畫面，始循線查知上情。
二、案經桃園縣政府警察局移送臺灣桃園地方法院檢察署檢察官
    呈請臺灣高等法院檢察署檢察長令轉臺灣板橋地方法院檢察
    署檢察官偵查，及由新北市政府警察局土城分局移送臺灣板
    橋地方法院檢察署檢察官偵查起訴。
    理  由
一、上揭犯罪事實，業據被告楊源發於警詢、偵查及本院準備程
    序、審理時均自白不諱，核與證人即告訴人林坤弘、告訴代
    理人吳一中分別於警詢、偵查中證述之情節相符，並有贓物
    認領保管單及發還認領保管單各一紙、贓物照片四張、監視
    錄影翻拍照片暨現場照片共十六張在卷可稽，另有螺絲起子
    一枝扣案可證，足認被告之自白與事實相符。從而本案事證
    明確，被告犯行堪予認定。
二、被告行為後，刑法第三百二十一條業於一百年一月二十六日
    修正施行。修正後上揭條文尚得併科罰金新臺幣十萬元，自
    以行為時之規定較有利於被告，依刑法第二條第一項前段之
    規定，自應適用修正前刑法第三百二十一條論處。核被告所
    為，就九十九年三月十五日部分，係犯刑法第三百二十條第
    一項之竊盜罪；就九十九年五月十日部分，則係犯刑法第三
    百二十一條第一項第三款之攜帶兇器竊盜罪。被告就上開二
    次犯行，分別與真實姓名年籍不詳、綽號「阿偉」之成年男
    子及同案被告陳學億有犯意聯絡及行為分擔，均為共同正犯
    。被告前因強盜等案件，經法院分別判處罪刑，並由臺灣高
    等法院以九十五年度聲字第一七二三號裁定定應執行刑為有
    期徒刑三年二月，再經減刑為有期徒刑二年九月，於九十七
    年三月二十六日縮短刑期假釋出獄，刑期至九十七年七月二
    十九日屆滿，其假釋未經撤銷，以已執行論乙節，有臺灣高
    等法院被告前案紀錄表一份在卷可考，其受有期徒刑之執行
    完畢，五年內故意再犯本件有期徒刑以上之二罪，為累犯，
    均應依法加重其刑。再者，被告於九十九年三月十六日在桃
    園縣八德市一一八六號前為警攔查時，其在有偵查犯罪職權
    之公務員掌握確切證據查悉竊取罪事實欄(一)所示財物之犯嫌
    以前，即向盤查之桃園縣政府警察局保安警察隊員警自承竊
    盜並接受裁判，此業據被告之警詢筆錄記載明確（見臺灣桃
    園地方法院檢察署九十九年度偵字第七九九三號偵查卷第十
    頁），核與證人即告訴人林坤弘於警詢中供述之情節相符（
    見同上偵查卷第四十五頁），足認被告就此部分犯行合於自
    首要件，爰依刑法第六十二條前段之規定減輕其刑，並依法
    先加後減。所犯上開二罪，犯意各別，行為互殊，應分論併
    罰。爰審酌被告素行非端，其身強體健，竟不思自食其力賺
    取所需，所為有害社會治安，惟始終坦承犯行之犯後態度，
    暨其智識程度、犯罪之動機、目的、竊得之財物價值等一切
    情狀，分別量處如主文所示之刑，並定其應執行刑。扣案之
    螺絲起子一枝，係被告所有，供其犯九十九年五月十日竊案
    所用之物，業據被告於本院審理時供述明確，爰依刑法第三
    十八條第一項第二款之規定併予宣告沒收。
據上論斷，應依刑事訴訟法第二百九十九條第一項前段，刑法第
二條第一項前段、第二十八條、第三百二十條第一項、修正前第
三百二十一條第一項第三款、第四十七條第一項、第六十二條前
段、第五十一條第五款、第三十八條第一項第二款，刑法施行法
第一條之一，判決如主文。
本案經檢察官黃怡華到庭執行職務。
中    華    民    國   100    年    1     月    31    日
                  刑事第二十一庭  法  官  劉元斐
上列正本證明與原本無異。
如不服本判決，應於判決送達後10日內敘明上訴理由，向本院提
出上訴狀 (應附繕本) ，上訴於臺灣高等法院。其未敘述上訴理
由者，應於上訴期間屆滿後20日內向本院補提理由書「切勿逕送
上級法院」。
                                  書記官  陳金鳳
中    華    民    國   100    年    1     月    31    日
附錄本案論罪科刑所引法條
刑法第三百二十條
意圖為自己或第三人不法之所有，而竊取他人之動產者，為竊盜
罪，處五年以下有期徒刑、拘役或五百元以下罰金。
意圖為自己或第三人不法之利益，而竊佔他人之不動產者，依前
項之規定處斷。
前二項之未遂犯罰之。
刑法第三百二十一條
犯竊盜罪而有左列情形之一者，處六月以上、此年以下有期徒刑
：
一、於夜間侵入住宅或有人居住之建築物、船艦或隱匿其內而犯
    之者。
二、毀越門扇、牆垣或其他安全設備而犯之者。
三、攜帶兇器而犯之者。
四、結夥三人以上而犯之者。
五、乘火災、水災或其他災害之際而犯之者。
六、在車站或埠頭而犯之者。
前項之未遂犯罰之。